【裁判字號】    90,抗,386
【裁判日期】    901129
【裁判案由】    聲請押
【裁判全文】
臺灣高等法院臺南分院刑事裁定              九十年度抗字第三八六號      Ｃ
      抗  告  人
      即被告配偶  甲      ○
      被      告  乙  ○  ○
右列抗告人因聲請押案件，不服臺灣臺南地方法院中華民國九十年十一月二十七日
裁定（九十年度聲羈字第三九三號）提起抗告，本院裁定如左：
      主      文
抗告駁回。
      理      由
一、本件抗告意旨略以：被告乙○○係臺南縣永康市民代表大會主席，為服務市民於
    臺南縣永康市○○路二一八之十一號設有服務處，平日出入市民眾多，乃備有茶
    水待客。距臺南地方法院檢察署檢察官於九十年十一月二十六日夜間，突至被告
    上開服務處及位於臺南縣永康市○○路二一六巷十二弄二之二號之住宅實施搜索
    ，現在客廳查獲用以待客之茶葉二五斤，及在臥室查獲抗告人經營ＫＴＶ之週轉
    現金新臺幣十萬元，另在被告公務車查獲競選文宣一併扣案，因認被告涉嫌違反
    選舉罷免法聲請羈押獲淮。惟(一)檢察官所扣之茶葉、現金及文宣品等物，不僅放
    置位置各異，三者間風馬牛各不相不干，豈能僅慼臆測認被告涉有賭選。(二)檢察
    官實施搜索乃屬搜證行為，縱認搜索結果被告涉嫌重大，亦不可比附援引認被告
    為現行犯。(三)依地方制度法第五十一條規定：「直轄市議員、縣（市）議員、鄉
    （鎮市）民代表除現行犯、通緝犯外，在會期內，非經直轄市議會、縣（市）議
    會、鄉（鎮市）民代表會之同意，不得逮捕或拘禁。」查被告現為臺南縣永康市
    民代表大會主席，而該代表會第三屆第十三次臨時會之會期自九十年十一月二十
    六日起至同年十一月二十八日止，是被告既非現行犯或通緝犯，而臺灣臺南地方
    法院裁定羈押被告之時間，適為代表會開會期間，依上開規定意旨，該院所為之
    裁定顯然違法。據上請求將原裁定予以撤銷等語。
二、按不服法院之裁定，得提起抗告，以當事人及受裁定之非當事人為限，在刑事訴
    訟法第四百零三條定有明文，雖同法第四百十九條載有抗告準用上訴之規定，而
    第三百四十五條復載有被告之配偶為被告利益起見，得獨立上訴，但關於有抗告
    權人在抗告編中既經分別訂明，即不能更準用該項法條，准許被告配偶亦得獨立
    抗告，此按諸第四百十九條所載抗告以無特別規定為限，始得準用上訴規定之本
    旨，自屬無可置疑，有最高法院二十年度抗字第三八號判例可資參照。本件抗告
    人係以被告配偶身分提起抗告，顯與上開規定不合，自屬不合法律上之程式，應
    予駁回。
三、據上論斷，應依刑事訴訟法第四百十二條，裁定如主文。
中    華    民    國      九十      年      十一      月      二十九    日
                                  臺灣高等法院臺南分院刑事第五庭
                                      審判長法官  茆    臺    雲
                                            法官  董    武    全
            法官  李    文    福
右正本證明與原本無異。
不得再抗告。
                                      法院書記官  李    良    倩
中    華    民    國      九十      年      十一      月      二十九    日


司法院資訊處製作；財團法人民間司法改革基金會備份。
